臺灣高雄地方法院民事判決　　　　　　111年度雄簡字第116號
原　　　告　陳富祥　
被　　　告　謝昱　　
上列當事人間請求損害賠償事件，經本院於民國111 年2月18日
言詞辯論終結，判決如下：
    主  文
原告之訴駁回。
訴訟費用由原告共同負擔。
    事實及理由
一、原告主張：原告於民國109年7月3日8時許，至高雄市政府請
    願，被告竟基於傷害之故意，強拉並壓制原告於地上，致原
    告受有左膝前十字韌帶斷裂之傷害。被告對原告之不法侵害
    ，原告因此受有財產醫療費、工作損失、後續醫療費用及非
    財產之損害，請求被告賠償新臺幣（下同）30萬元（包括10
    萬元工作損失、8 萬元之後續復健費用、營養費、精神損失
    及12萬元醫療費）等語，並聲明：被告應給付原告30萬元。
二、被告則以：其當時係在執行公務，實施之手段皆為合法，並
    無故意或過失等語置辯。並聲明：原告之訴駁回。
三、得心證之理由
  ㈠按公務員因故意違背對於第三人應執行之職務，致第三人受
    損害者，負賠償責任。其因過失者，以被害人不能依他項方
    法受賠償時為限，負其責任。前項情形，如被害人得依法律
    上之救濟方法，除去其損害，而因故意或過失不為之者，公
    務員不負賠償責任，民法第186 條亦有明文。是民法第186
    條就公務員執行職務之侵權責任，已有特別規定，要無適用
    同法第184 條關於一般侵權行為規定之餘地。
  ㈡經查：原告主張被告為高雄市政府警察局苓雅分局警員，而
    本事件乃在原告前往高雄市政府所發生等情，為被告所未爭
    執，堪信為真實，則被告於處理原告陳情過程之應對進退，
    自屬公務人員行使職務行為。本件原告既係主張其在前往高
    雄市政府陳情過程中，遭被告不法侵害而受有體傷，依前揭
    說明，原告應僅能根據民法第186 條之規定或國家賠償法之
    規定尋求救濟，而不得逕以民法第184 條第1 項前段等一般
    侵權行為之規定對被告請求損害賠償，是原告於本件以民法
    第184 條規定作為請求權基礎，訴請被告賠償，於法顯然不
    合，應予駁回。（縱令原告依民法第186 條訴請被告賠償，
    依首揭規定，亦必原告得證明被告係出於故意違背所應執行
    之職務下，始有可能命被告負損害賠償之責，然被告抗辯其
    係合法執行執行公權力等語，顯見被告縱有與原告發生肢體
    接觸，亦非以使原告受傷害作為其等行為之主要目的，自不
    能認其係出於故意違背所應執行職務而來，至多僅能以過失
    行為視之，而公務員於執行職務行使公權力時，因過失不法
    侵害人民自由或權利者，有請求權人僅得依本法（國家賠償
    法）之規定，向賠償義務機關請求損害賠償，尚不得依民法
    第186 條第1 項規定，向該有過失之公務員請求損害賠償。
    如原告逕向該有過失之公務員提起損害賠償之訴，得依民事
    訴訟法第249 條第2 項規定，認其訴顯無理由，逕以判決駁
    回之，有法院辦理國家賠償事件應行注意事項第7 項可資參
    照，是原告縱依據民法第186 條之規定向被告請求損害賠償
    ，於法也難認有據，附此敘明。）
  ㈢綜上所述，原告依民法第184 條規定，請求被告給付300,00
    0 元為無理由，應予駁回。
四、本件事證已臻明確，兩造其餘主張陳述及所提之證據，經本
    院斟酌後，認與判決結果不生影響，均毋庸再予論述，附此
    敘明。
五、據上論結，原告之訴為無理由，並依民事訴訟法第78條，判
    決如主文。
中    華    民    國   111    年    2     月    25    日
                  高雄簡易庭    法  官  張茹棻
以上正本係照原本作成。
如不服本判決，應於送達後20日內，向本院提出上訴狀並表明上
訴理由，如於本判決宣示後送達前提起上訴者，應於判決送達後
20日內補提上訴理由書（須附繕本）。
中    華    民    國   111    年    2     月    25    日
                                書記官  黃振祐